【裁判字號】    89,上易,1328
【裁判日期】    890628
【裁判案由】    違反商標法
【裁判全文】
臺灣高等法院台中分院刑事判決                  八十九年度上易字第一三二八號
    上  訴  人
    被      告  丙○○
    選任辯護人  陳亦奇
右列上訴人因違反商標法案件，不服台灣彰化地方法院中華民國八十九年一月二十一
日第一審判決（民國八十八年度易字第七一六號；起訴案號：台灣彰化地方法院檢察
署八十七年度偵字第八三九七號），提起上訴，本院判決如左：
    主  文
上訴駁回。
    事實及理由
一、本案經本院審理結果，認第一審判決認事用法及量刑均無不當，應予維持，並引
    用第一審判決書記載之事實、證據及理由（如附件）。
二、被告聲請傳訊上手張源鍵云云，因事實已甚明確，核無必要。其仍執前詞，否認
    犯罪，經核非有理由，應予駁回。
據上論斷，應依刑事訴訟法第三百六十八條、第三百七十三條，判決如主文。
本案經檢察官甲○○到庭執行職務。
中      華      民      國    八十九    年      六      月    二十八    日
                                  臺灣高等法院臺中分院刑事第八庭
                                        審判長法  官  羅  得  村
                                              法  官  古  金  男
                                              法  官  林  輝  煌
右正本證明與原本無異。
不得上訴。
                                              書記官  劉  恒  宏
中      華      民      國    八十九    年      六      月    三十      日
                                                                        Ｄ
臺灣彰化地方法院刑事判決                          八十八年度易字第七一六號
    公  訴  人  臺灣彰化地方法院檢察署檢察官
    被      告  丙○○  男四十六歲（民國○○○年○○月○○日生）
                        住彰化縣社頭鄉○○村○○路○段三０九號
                        身分證統一編號：Ｎ一0000000號
    選任辯護人  陳亦奇律師
右列被告因違反商標法案件，經檢察官提起公訴（八十七年度偵字第八三九七號），
本院判決如左：
    主      文
丙○○明知為意圖欺騙他人，於同一商品使用相同於他人註冊商標圖樣之商品而販賣
，處有期徒刑肆月，如易科罰金，以參佰元折算壹日。
    事      實
一、丙○○係設在彰化縣社頭鄉○○路○段三０九號富裕製襪廠、富裕棉紗行之負責
    人，以買賣襪子為業，明知附表所示之商標圖樣，係乙○○向經濟部中央標準局
    申請核准註冊，取得用於商標法施行則第四十九條第二十五類之衣服、靴鞋、襪
    子等商品上之商標專用權，專用期間自八十六年九月十六日起至九十六年九月十
    五日止，竟於民國八十六年十一月十九日左右，將襪底印有仿冒上開「ＧＩＡＲ
    ＯＵ」商標文字之完好襪子約二十餘打，以每打新台幣（下同）八十元之代價售
    予陳世元（業經臺灣板橋地方法院以八十七年度易字第三二三八號判決在案），
    陳世元再轉售予顏國欽（業經臺灣基隆地方法院八十七年度易字第三八八號判決
    在案），嗣於八十六年十一月二十二日九時五十分許，乙○○在基隆市○○街四
    十七號顏國欽擺設之攤位上發現而循線查獲。
二、案經乙○○訴請臺灣彰化地方法院檢察署檢察官偵查起訴。
    理      由
一、訊據被告丙○○固坦承曾售予陳世元襪子，惟矢口否認出售襪底印有「ＧＩＡＲ
    ＯＵ」之襪子予陳世元，辯稱：伊售予陳世元之襪子僅襪頭印有「２３」之數字
    而已云云。惟查，右揭事實業據告訴人乙○○指訴甚詳，並據證人陳世元於警訊
    及偵審中迭次證述明確，有警訊及本院向臺灣板橋地方法院檢察署調借影印之偵
    訊及臺灣板橋地方法院訊問筆錄在卷可稽，而附表所示之商標圖樣前經告訴人向
    經濟部中央標準局申請核准註冊，取得第00000000號，指定使用於商標
    法施行細則第四十九條第二十五類之衣服、靴鞋、襪子等商品上，現仍在專用期
    間，有商標註冊影本附卷可憑。況且，被告於八十七年五月二十八日臺灣板橋地
    方法院檢察署偵查陳世元違反商標法案件時，證稱：「（襪子（指扣案襪底印有
    ＧＩＡＲＯＵ之襪子）是你賣給陳世元？）是的，這些是我在社頭鄉之朋友，因
    為幫正牌代工，所剩下的一些不良品，託我找一些擺地攤的朋友來，我找陳世元
    來，我介紹買的襪子是上有「２３」的招牌」，同年八月三十一日臺灣板橋地方
    法院調查陳世元違反商標法案件時，結稱：「（所賣的襪子是否都標有「２３」
    ？）「２３」是沒有人註冊的，我所賣的襪子是我向同業買來的，買來時襪底即
    繡有ＧＩＡＲＯＵ，（陳世元向你買襪子有無指明種類？）沒有，其只說有無次
    級品可供販賣，在社頭鄉中若有次級品（已註冊）必須回收，不可以外流，而所
    扣押之襪子只在襪頭繡有「２３」，應未註冊」等語，是被告確有販售印有「Ｇ
    ＩＡＲＯＵ」之襪子予陳世元無訛，且其襪頭雖印有「２３」圖樣，然異時異地
    以之與告訴人之正品隔離為通體之觀察，施以通常之辨認及注意，其總體仍足以
    使具有普通購買經驗之消費者，產生混同誤認之虞，自應受告訴人所取得之前開
    商標專用權之拘束，是其所為之辯解顯係事後圖卸之詞，不足採信。又被告從事
    襪子之買賣，對於所販售產品標示之文字、圖樣是否已登記註冊，本應較一般消
    費者負更高之注意義務，而被告本身亦經移轉取得多種商標專用權，業據被告供
    明，復有被告提出之商標註冊證影本二十紙在卷可參，是其對於商標專用權之保
    護更難諉為不知，另正品之「ＧＩＡＲＯＵ」棉襪，六雙賣一百元，被告販售之
    前開仿冒品，每打（十二雙）只賣八十元，價格較真品低廉，益徵被告對於販售
    予陳世元之襪子，係侵害告訴人商標圖樣之仿冒品有所認識。辯護人以被告售予
    陳世元之襪子係購自張源鍵，且襪子上並無ＧＩＡＲＯＵ字樣，請求傳訊張源鍵
    作證，惟被告於臺灣板橋地方法院及檢察署就售予陳世元之襪子確實印有上開英
    文字母，已無前述，本院自無傳訊張源鍵到庭作證之必要。本件事證明確，被告
    犯行堪以認定。
二、核被告所為，係犯商標法第六十三條之明知為於同一商品使用相同於他人註冊商
    標圖樣之商品而販賣罪。公訴人認被告另涉有同法第六十二條第一款之罪，惟被
    告前曾供稱所販售之上開仿冒品，係購自他人，又無證據足資證明係被告自行生
    產製造，此部分犯罪不能證明，惟公訴人認此與前開起訴經本院判決有罪部分有
    方法結果之牽連關係，爰不另為無罪之諭知，併此敘明。爰審酌被告之犯罪動機
    、目的、手段、犯罪所生之損害又未與告訴人和解，及犯罪後之態度等一切情狀
    ，量處如主文所示之刑，並諭知易科罰金之折算標準。
據上論斷，應依刑事訴訟法第二百九十九條第一項前段，商標法第六十三條，刑法第
四十一條，罰金罰鍰提高標準條例第二條，判決如主文。
中      華      民      國       八十九   年      一   月      二十一   日
                                          法      官  林  慧  英
右正本證明與原本無異。
如不服本判決，應於判決送達後十日內向本院提出上訴狀( 須附繕本 )。
告訴人或被害人對於判決如有不服具備理由請求檢察官上訴者，其上訴期間之計算係
以檢察官收受判決正本之日期為準。
                                          法院書記官  葉  春  涼
中       華       民       國       八十九   年      一    月  二十七   日
商標法第六十三條
明知為前條商品而販賣、意圖販賣而陳列、輸出或輸入者，處一年以下有期徒刑、拘
役或科或併科新台幣五萬元以下罰金。


司法院資訊處製作；財團法人民間司法改革基金會備份。
